EDGAR ANDRES MUNAYAR CADENA

C.C. 1.003.821.861 de Zipaquirá

Fecha y lugar de nacimiento: 17 de julio de 2001 Tocaima

Dirección: CL 189 # 8 24 IN 107 Bogotá DC Teléfono: 6018367996 – Celular: 3183634731

Correo Electrónico: edgarandrescadena@gmail.com



PERFIL OCUPACIONAL

Soy un Analista QA con más de 2 años de experiencia Poseo habilidades en automatización utilizando herramientas como JMeter, apiTest, Cypress y Selenium. También tengo experiencia en la construcción de consultas en bases de datos. Además, cuento con experiencia en documentación técnica y realización de diversos tipos de pruebas. Mis habilidades incluyen el manejo de bases de datos, pruebas funcionales y no funciónales, Disfruto aplicando mis habilidades técnicas para garantizar productos de alta calidad en entornos críticos.

FORMACIÓN ACADÉMICA

Educación Superior

CENTRO DE LA TECNOLOGÍA DEL DISEÑO Y LA PRODUCTIVIDAD EMPRESARIAL DE GIRARDOT

Tecnología Análisis diseño y desarrollo de sistemas de Información

16 de abril de 2020 - octubre 2021 Girardot

- Cundinamarca

CENTRO AGROECOLÓGICO Y EMPRESARIAL DE FUSAGASUGÁ - SENA

Técnico en Programación de Software

16 de Julio de 2019

Fusagasugá-Cundinamarca

CENTRO DE LA TECNOLOGÍA DEL DISEÑO Y LA PRODUCTIVIDAD EMPRESARIAL DE GIRARDOT-ARTICULACION SENA

> Técnico en electrónica 07 de diciembre de 2017 Tocaima-Cundinamarca

Educación Secundaria

INSTITUCION EDUCATIVA DEPARTAMENTAL HERNAN VENEGAS CARRILLO Bachiller Técnico con énfasis en electrónica 07 de diciembre de 2017

Educación Complementaria

CERTIPROF

-Scrum Foundation Professional Certification SFPC

SENA- UNIVERSITY EVERIS

-APLICACIÓN DE INTELIGENCIA ARTIFICIAL Y CIENCIAS DE DATOS CON PYTHON EN MODELOS PREDICTIVOS 48 Horas — marzo de 2021

-DISEÑO DE BASES DE DATOS PARA LA NUBE 48 Horas – diciembre de 2020

Google Activate

Desarrollo Web: HTML y CSS 80 Horas – Julio 2020

SENA VIRTUAL

-Calidad en el Desarrollo de Software

Junio 2022

-Manejo de pruebas de software

Junio 2022

LinkedIn learning

-Lean for software development foundations, 2020

-ITIL Foundations: Service Strategy. 2020 -ITIL Foundations: Service Concepts. 2020 -ITIL Foundations: Service Transition. 2020

-Excel 2019 Essential Training. 2020

PLATZI

Fundamentos de ingeniería de Software

Excel Básico Computación y programación Básica Jenkins Git Hub Action Basic Automatización de pruebas Básico Algoritmos y pensamiento lógica

EXPERIENCIA LABORAL

EMPRESA DE TELECOMUNICACIONES DE BOGOTÁ(ETB)

Cargo: PROGRAMADOR, APRENDIZ SENA Funciones:

- ✓ Desarrollo de página web, administrador de archivos.
- ✓ Administrador de plataformas, mantenimiento y actualización de las mismas.
- ✓ Ejecución de consultas en base de datos, actualización de bases de datos.
- ✓ Colaboración con ideas, ante situaciones de fallas o mejoras viables para los servicios.
- ✓ Manejo de Excel avanzado.

Tiempo de Servicio: 17 de enero de 2019 – 16 de Julio de 2019

Bajo supervisión de: Fernando Rojas

Teléfono: 305-706-9886

TIVIT COLOMBIA

Proyecto ETB y Federación Nacional de Cafeteros Cargo: ANALISTA DE DESPLIEGUES QA Funciones:

- ✓ Redacción de casos de pruebas documentación técnica (HU, CP).
- ✓ Interacción de integraciones (REST-SOAP)
- ✓ Ejecución de pruebas: unitarias, regresión, integración UI, aceptación UAT, Caja negra
- ✓ Metodología Scrum
- ✓ Consultas en base de datos, manejo de jQuery (mongo, robo3t)
- ✓ Ejecución de pruebas automatizadas (Jenkins)
- ✓ Herramientas: Azure DevOps, office Excel, SOAP, robo3t

Tiempo de Servicio: 1 de noviembre 2021- 1 de abril 2022

Bajo supervisión de: Jaime Alejandro Parra

Teléfono: 301-356-9545

Punto de Pago Multibanco

Cargo: ANALISTA QA Funciones:

- ✓ Redacción de casos de pruebas documentación técnica (HU, CP).
- ✓ Ejecución de pruebas: unitarias, regresión, integración UI, aceptación UAT, Caja negra
- ✓ Consultas en base de datos, manejo de jQuery (postgrest)
- ✓ Ejecución de pruebas automatizadas (Selenium, Cypress)
- ✓ Herramientas: Jira, office Excel, PgAdmin
- ✓ Certificación de Apis (Postman)
- ✓ Participación en certificaciones de proyectos como, Grupo Aval, Movistar, Banco Agrario, Recaudos bancarios, Etc
- ✓ Manejo de mensajeria ISO

Tiempo de Servicio: 2 de agosto 2022- Actual

REFERENCIAS PERSONALES

Brayan Basallo Soto

Ocupación: Desarrollador FullStack

Celular: 3118174595

DANIEL CADENA

Ocupación: Administrador de empresas

Celular: 3102329025

David Urueña

Ocupación: Multimedia Alcaldía de Tocaima

Celular: 3203185752

EDGAR ANDRES MUNAYAR CADENA

C.C 1.003.821.861 de Zipaquirá